

# Ossama ELIDRISSI

#### **INFORMATIONS**

Adresse Diar Marjane , Saada , Marrakech

Mobile 0706883791

Mail elidrissiossama31@gmail.com

Web https://elidrissi-ossama.netlify.app/

#### À PROPOS DE MOI

Je suis Oussama! Je code depuis plus de 3 ans maintenant en tant que développeur Full Stack. J'ai travaillé en tant que stagiaire dans une entreprise qui s'appelle Hello World à Marrakech et j'ai un diplôme de l'OFPPT en tant que Technicien développeur spécialisé, et 3 certificats en sololearn.com php, react & redux, Responsive Web Design. Au cours du voyage, j'ai réalisé que ma passion existait dans le codage et j'ai aidé les autres à résoudre leurs problèmes. Avec cette passion, je vais construire maintenant l'entreprise de mes rêves quelques amis. commençons maintenant le travail et Dieu merci, nous obtenons les premiers clients, je m'efforce d'acquérir la bonne expérience en tant que développeur React et chef d'entreprise.

## **FORMATION**

**2019– Lycée M'hamid 7** Baccalauréat option SVT

2021- OFPPT -Sidi youssef DIPLÔME Technicien spécialiser en Programation

2021 : Sololearn

**Certificats Sololearn (PHP , React js , Design Responsive)** 

## **EXPÉRIENCES**

#### 2021-2022 | Sté Hello World

2 mois de travail en qualité de développeur avec société **Hello World à Marrakech** 

### 2021- 2022| Freelancer

Réalisation des sites web codata-agency.com/ shop.codata-agency.com/, realestate.codata-agency.com/, codata-admin.com/, ossama-spotify.vercel.app/, ossama-auth.vercel.app/, ossama-nodemailer.vercel.app ossama-hulu.vercel.app/, ossama-airbnb.vercel.app/, sidi-hida.netlify.app/,

#### 2021- 2022 Internet Marketer

Fcebook Ads Google Ads

## COMPÉTENCES INFORMATIQUE

## **2021- 2022**| Codata Agency

co-fondateur agence :Codata Agency Builder

Windows / macOS	••••	React js	••••
JavaScript	••••	Php	•••••
Next js	••••	TailwindCss	•••••
Node js	••••	C#	•••••

## LANGUES

Anglais Français Français